

Mon Contact

(06 38 32 47 32

in <u>Lien Linkedin</u>

Permis B (Véhiculé)

vcircosta.github.io/portfolio

Compétences

- HTML5
- · CSS3
- BOOTSTRAP
- JAVA
- PHP
- JAVASCRIPT
- NODE.JS
- SQL
- MYSQL

Langues

Anglais

Centres d'intérêts

- Rugby
- · Jeux vidéos
- Voyages
- · Histoire

Valentin CIRCOSTA

En recherche d'alternance en tant que développeur

Profil

Je m'appelle Valentin Circosta, je suis âgé de 29 ans. Je suis actuellement en troisième année de Bachelor Développement web et application à l'école EFREI. Mon rythme d'alternance sera de 1 semaine en cours pour 2 semaines en entreprise.

Formation

EFREI - 2023/2024

 Bachelor Développement web et application

Ecole IRIS - 2021/2023

BTS SIO option SLAM
 Obtenu en 2023

Lycee MAIGRET

Baccalauréat ES
Obtenu en 2013

Parcours professionnel

Correspondant informatique - CNP ASSURANCES

09/2021 - 08/2023

- Développer des macros sur Excel pour automatiser le processus de suivi des entrées et sorties des membres du service.
- Installer et paramétrer des ressources de l'entreprise.
- Accompagner les différents utilisateurs Rédiger de la documentation.
- Gérer et assurer l'habilitation auprès des outils.
- Identifier et évaluer les besoins d'évolution fonctionnelle sur les applications d'habilitations.

Comptable fournisseur - RECCI

09/2018 - 06/2020

- Traiter la TVA mensuellement et la déclarer auprès des services publiques.
- Préparer le bilan comptable notamment la partie ACTIF.
- Comptabiliser les opérations bancaires et rapprochement bancaire.

Comptable - Magasin G20

08/2013 - 09/2018

- Saisir la comptabilité des caisses et des achats.
- Mettre en rayon les produits.
- Créer des tableaux de gestion pour aider à la comptabilisation des caisses.